臺灣嘉義地方法院民事判決
109年度朴簡字第289號
原      告  陳氏柔  
被      告  金榮麗  

上列當事人間請求侵權行為損害賠償事件，本院於民國110年8月
3日言詞辯論終結，判決如下：
    主      文
被告應給付原告新臺幣40,000元，及自民國109年12月10日起至
清償日止，按年息百分之5計算之利息。
原告其餘之訴駁回。
訴訟費用新臺幣2,430元，其中新臺幣437元由被告負擔，其餘由
原告負擔。
本判決第1項得假執行。但被告如以新臺幣40,000元為原告預供
擔保後，得免為假執行。
原告其餘假執行之聲請駁回。
    事實及理由
一、原告主張略以：
（一）被告以媒介看護抽取傭金為業，原告則係以提供看護勞務
      、媒介看護抽取傭金為業，彼此間具有競業之關係。被告
      意圖散布於眾，基於誹謗之故意，於民國108年10月21日
      上午11時許，在嘉義縣○○市○○路○段0號「長庚醫療財團法
      人嘉義長庚紀念醫院」（下稱嘉義長庚醫院）11H06A號之
      未關門、隨時有醫生、護士或病患家屬進出之病房內，對
      原告斯時照顧位於A床之病患詹茜惠稱：「她（指陳氏柔)
      在跑你都不知道嗎？晚上9點1次、早上1次、中午1次，又
      跑急診，去叫班。」，當原告請其勿擅入他人病房並拉上
      病床隔簾後，被告又對著隔簾內之人說：「你給病人顧到
      走掉，你知道嗎？丟著病人到處跑，你有一點良心讉責沒
      有？把病人顧到加護病房去，你還不知道嗎？這個病人走
      了，你沒有晚上做惡夢嗎？那個12G的病人給你顧到走掉
      了，你知道嗎？」等語，而指謫前揭意指原告擔任看護品
      質欠佳，甚至造成照護病患病況惡化、死亡等結果，此足
      以毀損原告名譽之不實事實，被告之行為業已構成對原告
      之侵權行為。為此，原告得依據民法第184條第1項、第19
      5條第1項侵權行為之法律關係請求被告負損害賠償之責。
      （二）原告得請求新臺幣（下同）222,300元之範圍及金
      額：
    1.工作損失72,300元：原告與被告間為同行競業，被告之上
      揭行為，已嚴重影響原告之工作權利，致生活陷入窘境，
      依民法第216條規定，原告應可請求所失利益，故原告要
      求3個月工作減損損害，以每月最低勞保投保薪資計算，
      合計為72,300元（計算式：24,100元×3個月＝72,300元）
      。
    2.精神慰撫金150,000元：原告因被告之侵權行為，且原告
      於招攬看護事宜易遭受到極大排擠，也因如此原告生活頓
      失陷入窘境、造成工作減少，且被告至今仍未填補原告所
      受之損害，故請求精神慰撫金150,000元。
（三）並聲明：1.被告應給付原告222,300元，及自起訴狀繕本
      送達翌日起至清償日止，按年息百分之5計算之利息。2.
      訴訟費用由被告負擔。3.原告願供擔保，請准宣告假執行
      。
二、被告答辯略以：對刑事判決沒有意見，被告願意向原告道歉
    ，大家都是同事等語。並聲明：原告之訴駁回。
三、得心證之理由：
（一）原告主張被告於上揭時日，於嘉義長庚醫院指摘原告擔任
      看護品質欠佳甚至造成照顧病患病況惡化、死亡等結果之
      足以毀損原告名譽不實事實，業經本院刑事庭以109年度
      朴簡字第365號判決被告犯誹謗罪處有期徒刑2月在案，被
      告不服該判決提起上訴，經本院刑事庭以109年度簡上字
      第218號判決駁回被告上訴確定在案，此有上開刑事判決
      書在卷可考，復經本院調閱前揭卷宗核閱無訛，且為被告
      所不爭執，應堪信為真實。
（二）按因故意或過失，不法侵害他人之權利者，負損害賠償責
      任；不法侵害他人身體、健康，被害人雖非財產上之損害
      ，亦得請求賠償相當之金額，民法第184條第1項前段、第
      195條第1項前段分別定有明文。本件被告散布前開不實言
      論之行為而不法侵害原告之名譽權，致原告受有損害，原
      告依據上揭規定，請求被告負損害賠償責任，自屬有據。
      茲就原告之請求，分項審酌如下：
    1.工作損失72,300元：
      惟查，原告雖因被告上開散布不實言論行為，而受有名譽
      權之侵害，然原告並未舉證其確實受有三個月工作減少之
      所失利益，故原告此部分之請求，自難准許。
    2.精神慰撫金150,000元：
      按慰撫金之多寡，應斟酌雙方之身分、地位、資力與加害
      程度，及其他各種情形核定相當之數額，該金額是否相當
      ，自應依實際加害情形與被害人所受之痛苦及雙方之身分
      、地位、經濟狀況等關係決定之（最高法院51年台上字第
      223號判例意旨參照）。本院審酌本件被告係散布原告擔
      任看護品質欠佳甚至造成照顧病患病況惡化、死亡等結果
      之足以毀損原告名譽之不實事實，堪認原告精神上確實受
      有相當之痛苦，參以本件原告目前在嘉義長庚醫院擔任看
      護工作，一個月薪水約24,100元；被告目前無業，已經休
      息半年（見本院卷第94頁）等情，兼衡兩造之財產及經濟
      狀況等一切情狀，並有兩造稅務電子閘門財產所得調件明
      細表可參（見本院卷第51至67頁），本院認原告請求精神
      慰撫金150,000元尚嫌過高，應核減為40,000元為適當，
      原告逾此數額之請求，不應准許。
四、從而，原告依民法第184條第1項、第195條第1項，請求被告
    賠償40,000元，及自民事起訴狀繕本送達翌日即109年12月1
    0日（見本院卷第49頁）起至清償日止，按年息5％計算之利
    息，為有理由，應予准許，逾此範圍之請求，為無理由，應
    予駁回。
五、本件原告勝訴部分，係就民事訴訟法第427條規定適用簡易
    程序所為被告敗訴之判決，依同法第436條第2項準用第389
    條第1項第3款規定，應依職權宣告假執行。並依同法第392
    條第2項規定，依職權宣告被告如預供相當之擔保，得免為
    假執行。原告就其勝訴部分陳明願供擔保請准宣告假執行，
    僅係促使法院之職權發動，無庸為准駁之諭知；至原告敗訴
　　部分，其假執行之聲請已失所依附，應併予駁回
六、訴訟費用負擔之依據：民事訴訟法第79條。並確定本件訴訟
    費用額為第一審裁判費為2,430元，應由被告負擔437元，餘
    由原告負擔。
中    華    民    國   110    年    8    月    17    日
                  臺灣嘉義地方法院朴子簡易庭
                                  法  官  陳寶貴
以上正本係照原本作成。
如對本判決上訴，須於判決送達後20日內向本庭（嘉義市○○路
000○0號）提出上訴狀（均須按他造當事人之人數附繕本）。如
委任律師提起上訴者，應一併繳納上訴審裁判費。
中　　華　　民　　國　　110 　年　　8 　　月　　17　　日
                                  書記官  江靜盈